Minutes et répertoires du notaire Antoine PEZET de CORVAL, 3 février 1789 - 7 octobre 1805 (étude VII)
Archives nationales
- Minutes de Antoine PEZET de CORVAL, 1789 - 1805; MC/ET/VII/489 - MC/ET/VII/575
  - Minutes. an VIII, messidor - an VIII, fructidor, messidor an VIII (20 juin 1800) - fructidor an VIII (21 septembre 1800); MC/ET/VII/552
    - Mariage de Pierre Paul Martial Dubois, boulevard des Gobelins, au clos Payen, avec Thérèse Catherine Josèphe Huleux, 6 rue du Banquier., 5 fructidor an VIII (23 août 1800); MC/ET/VII/552
      Documents du Minutier central des notaires de Paris concernant l'histoire économique et sociale (1800-1830) [8556 actes], par Claude Pris, introduction et index revus, corrigés par le personnel du Minutier central, sous la direction d'Andrée Chauleur, Paris, Archives nationales, 1999, notice n° 8243 (instrument de recherche imprimé dématérialisé dont la version intégrale est accessible en ligne par la rubrique 'Autres instruments de recherche', voir contexte dans le Plan d’orientation général - Notaires de Paris, guides thématiques du Minutier).
      contrat de mariage; Banquier (rue du); Gobelins (boulevard des); Dubois, Pierre Paul Martial; Huleux, Thérèse Catherine Josèphe
    - Dépôt d'acte de société conclue sous seing privé pour la liquidation des hôpitaux militaires de la compagnie Mannier, 24, rue de la Victoire, entre Claude François Lejoyaud et Jean-Baptiste Louis Combe., 8 fructidor an VIII (26 août 1800); MC/ET/VII/552
      Documents du Minutier central des notaires de Paris concernant l'histoire économique et sociale (1800-1830) [8556 actes], par Claude Pris, introduction et index revus, corrigés par le personnel du Minutier central, sous la direction d'Andrée Chauleur, Paris, Archives nationales, 1999, notice n° 6802 (instrument de recherche imprimé dématérialisé dont la version intégrale est accessible en ligne par la rubrique 'Autres instruments de recherche', voir contexte dans le Plan d’orientation général - Notaires de Paris, guides thématiques du Minutier).
      dépôt de pièces; Victoire (rue de la); Combe, Jean-Baptiste Louis; Lejoyaud, Claude François
    - Bail de boutique d'épicerie, 11, rue du Faubourg-Poissonnière, par Arnaud Laporte à Claude Charles Bouzenot, épicier., 13 fructidor an VIII (31 août 1800); MC/ET/VII/552
      Documents du Minutier central des notaires de Paris concernant l'histoire économique et sociale (1800-1830) [8556 actes], par Claude Pris, introduction et index revus, corrigés par le personnel du Minutier central, sous la direction d'Andrée Chauleur, Paris, Archives nationales, 1999, notice n° 3778 (instrument de recherche imprimé dématérialisé dont la version intégrale est accessible en ligne par la rubrique 'Autres instruments de recherche', voir contexte dans le Plan d’orientation général - Notaires de Paris, guides thématiques du Minutier).
      bail; Faubourg-Poissonnière (rue du); Bouzenot, Claude Charles; Laporte, Arnaud; commerçant
    - Mariage de Louis Alexandre Nadal, employé dans la régie des Vivres, 9, rue Neuve-Saint-Eustache, avec Marie Catherine Huget, même adresse., 18 fructidor an VIII (5 septembre 1800); MC/ET/VII/552
      Documents du Minutier central des notaires de Paris concernant l'histoire économique et sociale (1800-1830) [8556 actes], par Claude Pris, introduction et index revus, corrigés par le personnel du Minutier central, sous la direction d'Andrée Chauleur, Paris, Archives nationales, 1999, notice n° 6730 (instrument de recherche imprimé dématérialisé dont la version intégrale est accessible en ligne par la rubrique 'Autres instruments de recherche', voir contexte dans le Plan d’orientation général - Notaires de Paris, guides thématiques du Minutier).
      contrat de mariage; Neuve-Saint-Eustache (rue); Huget, Marie Catherine; Nadal, Louis Alexandre
    - Mariage de François Joseph Clerbaux, marchand brasseur, veuf avec trois enfants de Jeanne Louise Lamberge, 48, rue du Faubourg Saint-Denis, avec Marie Toussaint Schaub-Chappe, 66, rue du Faubourg-Saint-Denis., 1er jour complémentaire an VIII (18 septembre 1800); MC/ET/VII/552
      Documents du Minutier central des notaires de Paris concernant l'histoire économique et sociale (1800-1830) [8556 actes], par Claude Pris, introduction et index revus, corrigés par le personnel du Minutier central, sous la direction d'Andrée Chauleur, Paris, Archives nationales, 1999, notice n° 3417 (instrument de recherche imprimé dématérialisé dont la version intégrale est accessible en ligne par la rubrique 'Autres instruments de recherche', voir contexte dans le Plan d’orientation général - Notaires de Paris, guides thématiques du Minutier).
      contrat de mariage; Faubourg-Saint-Denis (rue du); Clerbaux, François Joseph; Lamberge, Jeanne Louise; Schaub-Chappe, Marie Toussaint; distillateur
    - Vente de meubles de tapissier, 314, rue du Doyenné, par Bertrand Lafarge [Lafage], tapissier, à Henriette Louise Rouillard, épouse d'Antoine Pierre Guillaume Desplasses., 2 jour complémentaire an VIII (19 septembre 1800); MC/ET/VII/552
      Documents du Minutier central des notaires de Paris concernant l'histoire économique et sociale (1800-1830) [8556 actes], par Claude Pris, introduction et index revus, corrigés par le personnel du Minutier central, sous la direction d'Andrée Chauleur, Paris, Archives nationales, 1999, notice n° 2300 (instrument de recherche imprimé dématérialisé dont la version intégrale est accessible en ligne par la rubrique 'Autres instruments de recherche', voir contexte dans le Plan d’orientation général - Notaires de Paris, guides thématiques du Minutier).
      acte de vente; Doyenné (rue du); Desplasses, Antoine Pierre Guillaume; Lafage, Bertrand; Lafarge, Bertrand; Rouillard, Henriette Louise; tapissier
    - Vente de meubles par Bertrand, tapissier, à Henriette Louise Rouillard, épouse d'Antoine Pierre Guillaume Desplasses., 2 jour complémentaire an VIII (19 septembre 1800); MC/ET/VII/552
      Documents du Minutier central des notaires de Paris concernant l'histoire économique et sociale (1800-1830) [8556 actes], par Claude Pris, introduction et index revus, corrigés par le personnel du Minutier central, sous la direction d'Andrée Chauleur, Paris, Archives nationales, 1999, notice n° 2089 (instrument de recherche imprimé dématérialisé dont la version intégrale est accessible en ligne par la rubrique 'Autres instruments de recherche', voir contexte dans le Plan d’orientation général - Notaires de Paris, guides thématiques du Minutier).
      acte de vente; Bertrand (M.); Desplasses, Antoine Pierre Guillaume; Rouillard, Henriette Louise; tapissier
  - Minutes. an IX, vendémiaire - an IX, frimaire, vendémiaire an IX (23 septembre 1800) - frimaire an IX (21 décembre 1800); MC/ET/VII/553
    - Vente d'une manufacture d'indienne à Darnétal, rue du Pont, par Jean-Baptiste François Dominique Soldini, ex-adjudant-général, à Alexandre Lerasle, fabricant., 2 vendémiaire an IX (24 septembre 1800); MC/ET/VII/553
      Documents du Minutier central des notaires de Paris concernant l'histoire économique et sociale (1800-1830) [8556 actes], par Claude Pris, introduction et index revus, corrigés par le personnel du Minutier central, sous la direction d'Andrée Chauleur, Paris, Archives nationales, 1999, notice n° 792 (instrument de recherche imprimé dématérialisé dont la version intégrale est accessible en ligne par la rubrique 'Autres instruments de recherche', voir contexte dans le Plan d’orientation général - Notaires de Paris, guides thématiques du Minutier).
      acte de vente; Darnétal (Seine-Maritime); Lerasle, Alexandre; Soldini, Jean-Baptiste François Dominique
    - Mariage de Léon Louis Maillard, rue du Mail, avec Victoire Harmant, 18, boulevard Céruty [Cerutti]., 14 vendémiaire an IX (6 octobre 1800); MC/ET/VII/553
      Documents du Minutier central des notaires de Paris concernant l'histoire économique et sociale (1800-1830) [8556 actes], par Claude Pris, introduction et index revus, corrigés par le personnel du Minutier central, sous la direction d'Andrée Chauleur, Paris, Archives nationales, 1999, notice n° 8246 (instrument de recherche imprimé dématérialisé dont la version intégrale est accessible en ligne par la rubrique 'Autres instruments de recherche', voir contexte dans le Plan d’orientation général - Notaires de Paris, guides thématiques du Minutier).
      contrat de mariage; Mail (rue du); Harmant, Victoire; Maillard, Léon Louis
    - Mariage de Jean Louis Dallemagne, employé, 8, rue Traversière, avec Eulalie, 584, rue Coquenard., 18 vendémiaire an IX (10 octobre 1800); MC/ET/VII/553
      Documents du Minutier central des notaires de Paris concernant l'histoire économique et sociale (1800-1830) [8556 actes], par Claude Pris, introduction et index revus, corrigés par le personnel du Minutier central, sous la direction d'Andrée Chauleur, Paris, Archives nationales, 1999, notice n° 4984 (instrument de recherche imprimé dématérialisé dont la version intégrale est accessible en ligne par la rubrique 'Autres instruments de recherche', voir contexte dans le Plan d’orientation général - Notaires de Paris, guides thématiques du Minutier).
      contrat de mariage; Coquenard (rue); Traversière (rue); Dallemagne, Jean Louis
    - Inventaire après décès de Pierre Louis Robert Rougemont, ex-directeur des Fermes, à l'hôtel de France, rue Coq-Héron., 27 vendémiaire an IX (19 octobre 1800); MC/ET/VII/553
      Précisions sur les lieux: Paris--Coq-Héron (rue, hôtel de France)
      Documents du Minutier central des notaires de Paris concernant l'histoire économique et sociale (1800-1830) [8556 actes], par Claude Pris, introduction et index revus, corrigés par le personnel du Minutier central, sous la direction d'Andrée Chauleur, Paris, Archives nationales, 1999, notice n° 6296 (instrument de recherche imprimé dématérialisé dont la version intégrale est accessible en ligne par la rubrique 'Autres instruments de recherche', voir contexte dans le Plan d’orientation général - Notaires de Paris, guides thématiques du Minutier).
      inventaire; Coq-Héron (rue); France (hôtel de); Rougemont, Pierre Louis Robert; administrateur
    - Mariage de Guillaume André Chervain, demeurant au Mocka Neuf, île de Saint-Domingue, avec Rose Louise Ygout, rue Neuve-Lepelletier., 4 brumaire an IX (26 octobre 1800); MC/ET/VII/553
      Documents du Minutier central des notaires de Paris concernant l'histoire économique et sociale (1800-1830) [8556 actes], par Claude Pris, introduction et index revus, corrigés par le personnel du Minutier central, sous la direction d'Andrée Chauleur, Paris, Archives nationales, 1999, notice n° 8248 (instrument de recherche imprimé dématérialisé dont la version intégrale est accessible en ligne par la rubrique 'Autres instruments de recherche', voir contexte dans le Plan d’orientation général - Notaires de Paris, guides thématiques du Minutier).
      contrat de mariage; Neuve-Lepelletier (rue); Hispaniola (île); Chervain, Guillaume André; Ygout, Rose Louise
    - Vente de ferme à Bezons, Grande-Rue, avec jardin, terres labourables et vignes par Anne Louise Louet, veuve de Pierre Michel Lesueur, vigneron, à ses enfants., 7 brumaire an IX (29 octobre 1800); MC/ET/VII/553
      Documents du Minutier central des notaires de Paris concernant l'histoire économique et sociale (1800-1830) [8556 actes], par Claude Pris, introduction et index revus, corrigés par le personnel du Minutier central, sous la direction d'Andrée Chauleur, Paris, Archives nationales, 1999, notice n° 7078 (instrument de recherche imprimé dématérialisé dont la version intégrale est accessible en ligne par la rubrique 'Autres instruments de recherche', voir contexte dans le Plan d’orientation général - Notaires de Paris, guides thématiques du Minutier).
      acte de vente; Bezons (Val-d'Oise); Lesueur, Pierre Michel; Louet, Anne Louise; viticulteur
    - Dépôt d'acte de la société sous seing privé pour la banque et la commission, Garçon Rivière, Roustan, Pradelle et Cie à Paris, entre Théodore Roustan, Xavier Pradelle, Joseph Poudrel, Pierre Joseph Fleury Jubié., 16 brumaire an IX (7 novembre 1800); MC/ET/VII/553
      Documents du Minutier central des notaires de Paris concernant l'histoire économique et sociale (1800-1830) [8556 actes], par Claude Pris, introduction et index revus, corrigés par le personnel du Minutier central, sous la direction d'Andrée Chauleur, Paris, Archives nationales, 1999, notice n° 5521 (instrument de recherche imprimé dématérialisé dont la version intégrale est accessible en ligne par la rubrique 'Autres instruments de recherche', voir contexte dans le Plan d’orientation général - Notaires de Paris, guides thématiques du Minutier).
      dépôt de pièces; Fleury-Jubié, Pierre Joseph; Garçon (M.); Poudrel, Joseph; Pradelle, Xavier; Roustan, Théodore
    - Mariage de Dominique Ertel, ébéniste, 14, rue de Charenton, avec Christine Dheur, 4, rue du Fer-à-Moulin., 18 brumaire an IX (9 novembre 1800); MC/ET/VII/553
      Documents du Minutier central des notaires de Paris concernant l'histoire économique et sociale (1800-1830) [8556 actes], par Claude Pris, introduction et index revus, corrigés par le personnel du Minutier central, sous la direction d'Andrée Chauleur, Paris, Archives nationales, 1999, notice n° 1857 (instrument de recherche imprimé dématérialisé dont la version intégrale est accessible en ligne par la rubrique 'Autres instruments de recherche', voir contexte dans le Plan d’orientation général - Notaires de Paris, guides thématiques du Minutier).
      contrat de mariage; Charenton (rue de); Fer-à-Moulin (rue du); Dheur, Christine; Ertel, Dominique; ébéniste
    - Mariage d'Antoine Belin, cultivateur, veuf avec un enfant de Marie Jeanne Potin, demeurant à Vanves, avec Marguerite Aglaé Tavenet, demeurant à Meudon., 19 brumaire an IX (10 novembre 1800); MC/ET/VII/553
      Documents du Minutier central des notaires de Paris concernant l'histoire économique et sociale (1800-1830) [8556 actes], par Claude Pris, introduction et index revus, corrigés par le personnel du Minutier central, sous la direction d'Andrée Chauleur, Paris, Archives nationales, 1999, notice n° 2959 (instrument de recherche imprimé dématérialisé dont la version intégrale est accessible en ligne par la rubrique 'Autres instruments de recherche', voir contexte dans le Plan d’orientation général - Notaires de Paris, guides thématiques du Minutier).
      contrat de mariage; Meudon (Hauts-de-Seine); Vanves (Hauts-de-Seine); Belin, Antoine; Potin, Marie Jeanne; Tavenet, Marguerite Aglaé; agriculteur
    - Vente de 1 490 hectares de bois dans le canton d'Ouroux par Marie Louise Claudine de Mascrany et Camille Françoise de Mascrany à Philippe François Didier Usquin, négociant., 29 brumaire an IX (20 novembre 1800); MC/ET/VII/553
      Documents du Minutier central des notaires de Paris concernant l'histoire économique et sociale (1800-1830) [8556 actes], par Claude Pris, introduction et index revus, corrigés par le personnel du Minutier central, sous la direction d'Andrée Chauleur, Paris, Archives nationales, 1999, notice n° 7082 (instrument de recherche imprimé dématérialisé dont la version intégrale est accessible en ligne par la rubrique 'Autres instruments de recherche', voir contexte dans le Plan d’orientation général - Notaires de Paris, guides thématiques du Minutier).
      acte de vente; Ouroux-en-Morvan (Nièvre); Mascrany, Camille Françoise de; Mascrany, Marie Louise Claudine de; Usquin, Philippe François Didier; négociant
    - Mariage de Marie Hilaire Picard, tapissier, 15, rue de Grenelle-Saint-Honoré, avec Eulalie Pierrette Natier, 776, rue du Faubourg-Montmartre., 6 frimaire an IX (27 novembre 1800); MC/ET/VII/553
      Documents du Minutier central des notaires de Paris concernant l'histoire économique et sociale (1800-1830) [8556 actes], par Claude Pris, introduction et index revus, corrigés par le personnel du Minutier central, sous la direction d'Andrée Chauleur, Paris, Archives nationales, 1999, notice n° 2301 (instrument de recherche imprimé dématérialisé dont la version intégrale est accessible en ligne par la rubrique 'Autres instruments de recherche', voir contexte dans le Plan d’orientation général - Notaires de Paris, guides thématiques du Minutier).
      contrat de mariage; Faubourg-Montmartre (rue du); Grenelle-Saint-Honoré (rue de); Natier, Eulalie Pierrette; Picard, Marie Hilaire; tapissier
    - Liquidation de communauté de Jacques Leseigneur, négociant, 50, rue Montorgueil., 9 frimaire an IX (30 novembre 1800); MC/ET/VII/553
      Documents du Minutier central des notaires de Paris concernant l'histoire économique et sociale (1800-1830) [8556 actes], par Claude Pris, introduction et index revus, corrigés par le personnel du Minutier central, sous la direction d'Andrée Chauleur, Paris, Archives nationales, 1999, notice n° 2801 (instrument de recherche imprimé dématérialisé dont la version intégrale est accessible en ligne par la rubrique 'Autres instruments de recherche', voir contexte dans le Plan d’orientation général - Notaires de Paris, guides thématiques du Minutier).
      liquidation; Montorgueil (rue); Leseigneur, Jacques; négociant
    - Mariage d'Edme Pierre Anne Charon, marchand de draps, rue du Roule, avec Marie Nicole Sophie Leseigneur, 50, rue Montorgueuil [rue Montorgueil]., 23 frimaire an IX (14 décembre 1800); MC/ET/VII/553
      Documents du Minutier central des notaires de Paris concernant l'histoire économique et sociale (1800-1830) [8556 actes], par Claude Pris, introduction et index revus, corrigés par le personnel du Minutier central, sous la direction d'Andrée Chauleur, Paris, Archives nationales, 1999, notice n° 721 (instrument de recherche imprimé dématérialisé dont la version intégrale est accessible en ligne par la rubrique 'Autres instruments de recherche', voir contexte dans le Plan d’orientation général - Notaires de Paris, guides thématiques du Minutier).
      contrat de mariage; Montorgueil (rue); Roule (rue du); Charon, Edme Pierre Anne; Leseigneur, Marie Nicole Sophie; négociant
    - Vente de matériel d'orfèvrerie à Paris, par Nicole Flamant, orfèvre, à Anne Isidore Guichard., 25 frimaire an IX (16 décembre 1800); MC/ET/VII/553
      Documents du Minutier central des notaires de Paris concernant l'histoire économique et sociale (1800-1830) [8556 actes], par Claude Pris, introduction et index revus, corrigés par le personnel du Minutier central, sous la direction d'Andrée Chauleur, Paris, Archives nationales, 1999, notice n° 404 (instrument de recherche imprimé dématérialisé dont la version intégrale est accessible en ligne par la rubrique 'Autres instruments de recherche', voir contexte dans le Plan d’orientation général - Notaires de Paris, guides thématiques du Minutier).
      acte de vente; Faubourg-du-Roule (rue du); Flamant, Nicole; Guichard, Anne Isidore; orfèvre
    - Mariage de François Joseph Clerbaux, marchand brasseur, veuf avec trois enfants de Jeanne Louise Lamberge, 48, rue du Faubourg-Saint-Denis, avec Marie Toussaint Schaub-Chappe, 66, rue du Faubourg-Saint-Denis., 27 frimaire an IX (18 décembre 1800); MC/ET/VII/553
      Documents du Minutier central des notaires de Paris concernant l'histoire économique et sociale (1800-1830) [8556 actes], par Claude Pris, introduction et index revus, corrigés par le personnel du Minutier central, sous la direction d'Andrée Chauleur, Paris, Archives nationales, 1999, notice n° 3418 (instrument de recherche imprimé dématérialisé dont la version intégrale est accessible en ligne par la rubrique 'Autres instruments de recherche', voir contexte dans le Plan d’orientation général - Notaires de Paris, guides thématiques du Minutier).
    - Mariage de Fabien Wasse, sellier, 35, rue Neuve-des-Petits-Champs, avec Julie Josèphe Clouet, 23, quai de la Ferraille., 29 frimaire an IX (20 décembre 1800); MC/ET/VII/553
      Documents du Minutier central des notaires de Paris concernant l'histoire économique et sociale (1800-1830) [8556 actes], par Claude Pris, introduction et index revus, corrigés par le personnel du Minutier central, sous la direction d'Andrée Chauleur, Paris, Archives nationales, 1999, notice n° 2550 (instrument de recherche imprimé dématérialisé dont la version intégrale est accessible en ligne par la rubrique 'Autres instruments de recherche', voir contexte dans le Plan d’orientation général - Notaires de Paris, guides thématiques du Minutier).
      contrat de mariage; Ferraille (quai de la); Neuve-des-Petits-Champs (rue); Clouet, Julie Josèphe; Wasse, Fabien; sellier
  - Minutes. an IX, nivôse - an IX, ventôse, nivôse an IX (22 décembre 1800) - ventôse an IX (21 mars 1801); MC/ET/VII/554
    - Société de commerce d'orfèvrerie Guichard et Cie, 207, rue du Faubourg-du-Roule, entre Anne Isidore Guichard et Nicole Flamant., 2 nivôse an IX (23 décembre 1800); MC/ET/VII/554
      Documents du Minutier central des notaires de Paris concernant l'histoire économique et sociale (1800-1830) [8556 actes], par Claude Pris, introduction et index revus, corrigés par le personnel du Minutier central, sous la direction d'Andrée Chauleur, Paris, Archives nationales, 1999, notice n° 405 (instrument de recherche imprimé dématérialisé dont la version intégrale est accessible en ligne par la rubrique 'Autres instruments de recherche', voir contexte dans le Plan d’orientation général - Notaires de Paris, guides thématiques du Minutier).
      acte de société; Faubourg-du-Roule (rue du); Flamant, Nicole; Guichard, Anne Isidore; orfèvre
    - Inventaire pour divorce de Claude Mathieu, fabricant de bas, 218, rue Beauregard., 2 nivôse an IX (23 décembre 1800); MC/ET/VII/554
      Documents du Minutier central des notaires de Paris concernant l'histoire économique et sociale (1800-1830) [8556 actes], par Claude Pris, introduction et index revus, corrigés par le personnel du Minutier central, sous la direction d'Andrée Chauleur, Paris, Archives nationales, 1999, notice n° 923 (instrument de recherche imprimé dématérialisé dont la version intégrale est accessible en ligne par la rubrique 'Autres instruments de recherche', voir contexte dans le Plan d’orientation général - Notaires de Paris, guides thématiques du Minutier).
      inventaire; Beauregard (rue); Mathieu, Claude; fabricant d'accessoires vestimentaires
    - Mariage de Nathaniel Cutting, citoyen des Etats-Unis, demeurant à Passy, rue Franklin, avec Anne Angélique Recordon, demeurant à Longjumeau., 5 nivôse an IX (26 décembre 1800); MC/ET/VII/554
      Précisions sur les lieux: Paris--Passy (ancienne commune)--Franklin (rue)
      Documents du Minutier central des notaires de Paris concernant l'histoire économique et sociale (1800-1830) [8556 actes], par Claude Pris, introduction et index revus, corrigés par le personnel du Minutier central, sous la direction d'Andrée Chauleur, Paris, Archives nationales, 1999, notice n° 8255 (instrument de recherche imprimé dématérialisé dont la version intégrale est accessible en ligne par la rubrique 'Autres instruments de recherche', voir contexte dans le Plan d’orientation général - Notaires de Paris, guides thématiques du Minutier).
      contrat de mariage; Longjumeau (Essonne); Passy (ancienne commune); Cutting, Nathanaël; Recordon, Anne Angélique
    - Société de commerce d'orfèvrerie Guichard et Cie, rue des Arcis, entre Anne Isidore Guichard et Nicole Flamant., 6 nivôse an IX (27 décembre 1800); MC/ET/VII/554